# Datos personales

# Nombre y Apellido

Fernando Nicolas Fernandez

## **DNI**

37255258

## Cuil

20-37255258-2

## **Domicilio**

San Francisco Solano -Quilmes Oeste

#### Celular

1566775531

## Correo

fernando\_nicolas\_fernandez@live.com

# Fecha de nacimiento

25/12/1992

# Lugar de nacimiento

Lanus

#### Estado civil

Soltero

#### **Nacionalidad**

Argentino

## **Habilidades**

Microsoft Office - (intermedio) Adobe Photoshop - (Avanzado) Adobe Illustrator- (Avanzado) Adobe Indesing- (Avanzado) Adobe Premier- (Basico)

#### Hobbis e intereses

Serigrafia
Termoestampado textil
Sublimación
Manejo de plotter de corte
Manejo de Sublimadora Plana
Manejo de sublimadora de tazas y
gorras
Diseño de Packaging y Logos

# Fernando Nicolas Fernandez

# Diseñador Grafico



## Perfil

Soy atento, responsable y adaptable. Mis objetivos son ingresar en el mundo laboral para poder desarrollarme, poder ir ganando experiencia y capacitación para con el tiempo poder tener un crecimiento a nivel personal, como asi tambien en la empresa. Brindandome la posibilidad de que con mucho esfuerzo y dedicación en mi trabajo poder realizar mis proyectos personales y generar nuevos a futuro.

## **Formación**

Terciario - Graduado

Diseñador Grafico en Escuela Municipal de Bellas Artes de Quilmes ABR 2022- DIC 2022 ARGENTINA Terciario - Graduado

Técnico en Diseño Gráfico en Escuela Municipal de Bellas Artes de Quilmes MAR 2016 -DIC 2019 ARGENTINA

Humanidades y Cs Sociales en Instituto Jose Manuel Estrada MAR 2008 - DIC 2010 ARGENTINA Secundario - Graduado 7,71 - Promedio

#### Cursos

Operador De PC Reparación de PC

# **Experiencia**

Galasix Indumentaria Atencion al Cliente, Producción de Diseños de estampas con sublimación y termoadhesivo (vinilo textil). Nov 2020- Nov 2021

Carniceria San Vicente Atencion al Cliente, Cajero y Limpieza/Mantenimiento de lugar de trabajo . informal. May 2020- Agos 2020